ACORDAO-COMPLETO-2418282

ACÓRDÃO DE RELAÇÃO

ACÓRDÃO DE RELAÇÃO 8193/2020 ATA 25/2020 - PRIMEIRA CÂMARA

Acórdão 8193/2020-TCU-Primeira Câmara
Os ministros do Tribunal de Contas da União, reunidos em sessão da 1ª Câmara, com fundamento nos arts. 1º, V, e 39, I, da Lei 8.443/1992, no 260, § 5º, do RI/TCU, no art. 7º, II, da Resolução TCU 206/2007, na forma do art. 143, II, do RI/TCU, e de acordo com os pareceres convergentes emitidos nos autos, ACORDAM, por unanimidade, em considerar prejudicado por perda de objeto o exame de mérito dos atos de admissão a seguir relacionados.
1. Processo TC-Processo 024.509/2020-5 (ATOS DE ADMISSÃO) 
	1.1. Interessados: Claudio Daniel Tenorio de Barros (XXX.893.617-XX) ; Julie Avila do Brasil Almeida (XXX.830.917-XX) ; Leandro Almeida da Luz (XXX.752.987-XX) ; Leonardo Kaufman (XXX.145.947-XX) ; Livia Braga Meirelles (XXX.830.417-XX) ; Luciana Porto de Oliveira (XXX.153.577-XX) ; Luiz Pedro da Silva Barbosa (XXX.432.477-XX) ; Marcella Fernandes de Souza (XXX.668.537-XX) ; Maria Aparecida Costa da Silva (XXX.969.137-XX) ; Mariana de Assis Brasil e Weigert (XXX.948.070-XX) ; Monique Costa Mendes (XXX.673.227-XX) ; Patricia de Oliveira Hollerbach (XXX.245.007-XX) ; Renato Jose de Moraes (XXX.657.828-XX) ; Tathiane Campos Soares (XXX.675.927-XX) ; Thayanne Brasil Barbosa Calcia (XXX.231.983-XX) ; Thiago Azevedo Soares (XXX.843.827-XX) ; Tiago Tardin Abdelhay (XXX.033.077-XX) ; Vinicius Duque Estrada Vargas (XXX.730.967-XX) ; Vinicius Fasuolo Trancoso (XXX.374.417-XX) ; Vinicius Rodrigues Viana (XXX.431.397-XX) .
	1.2. Órgão/Entidade: Universidade Federal do Rio de Janeiro.
	1.3. Relator: Ministro-Substituto Weder de Oliveira.
	1.4. Representante do Ministério Público: Procurador Júlio Marcelo de Oliveira.
	1.5. Unidade Técnica: Secretaria de Fiscalização de Pessoal (Sefip) .
	1.6. Representação legal: não há.
	1.7. Determinações/Recomendações/Orientações: não há.

Primeira Câmara

Universidade Federal do Rio de Janeiro.

Claudio Daniel Tenorio de Barros (XXX.893.617-XX); Julie Avila do Brasil Almeida (XXX.830.917-XX); Leandro Almeida da Luz (XXX.752.987-XX); Leonardo Kaufman (XXX.145.947-XX); Livia Braga Meirelles (XXX.830.417-XX); Luciana Porto de Oliveira (XXX.153.577-XX); Luiz Pedro da Silva Barbosa (XXX.432.477-XX); Marcella Fernandes de Souza (XXX.668.537-XX); Maria Aparecida Costa da Silva (XXX.969.137-XX); Mariana de Assis Brasil e Weigert (XXX.948.070-XX); Monique Costa Mendes (XXX.673.227-XX); Patricia de Oliveira Hollerbach (XXX.245.007-XX); Renato Jose de Moraes (XXX.657.828-XX); Tathiane Campos Soares (XXX.675.927-XX); Thayanne Brasil Barbosa Calcia (XXX.231.983-XX); Thiago Azevedo Soares (XXX.843.827-XX); Tiago Tardin Abdelhay (XXX.033.077-XX); Vinicius Duque Estrada Vargas (XXX.730.967-XX); Vinicius Fasuolo Trancoso (XXX.374.417-XX); Vinicius Rodrigues Viana (XXX.431.397-XX).

WEDER DE OLIVEIRA

não há.

Procurador Júlio Marcelo de Oliveira.

ATOS DE ADMISSÃO (ADS)

Secretaria de Fiscalização de Pessoal (Sefip).